src/fst/morphology/stems/adjectives.lexc
LEXICON adjectives
ahnas+A:ahna A_ARMAS  "ahne" ;
ahtas+A:ahta A_ARMAS  "ahdas" ;
ainosuuzi+A:ainos#uud A_VUOZI  "tuliterä" ;
akakas+A:akakka A_ARMAS  "ukkomies" ;
alin+A:ali A_ENIN  "alin" ;
armas+A:arma A_ARMAS  "rakas" ;
arvokas+A:arvokka A_ARMAS  "arvokas" ;
atkal+A:atkal A_TAIGIN  "surullinen" ;
brujakas+A:brujakka A_ARMAS  "varakas, jllak on paljon tavaraa" ;
buaboušin+A:buaboušin A_TAIGIN  "isoäidiltä peritty t. saatu" ;
burčakas+A:burčakka A_ARMAS  "nystyräinen" ;
diedoušin+A:diedoušin A_TAIGIN  "isoisältä peritty" ;
duuhukas+A:duuhukka A_ARMAS  "tuoksuva" ;
eläv+A:elävä A_TAIGIN  "(yougi:) leikkisä" ;
enin+A:eni A_ENIN  "enin" ;
eräs+A:erä A_ARMAS  "mokoma" ;
hajukas+A:hajukka A_ARMAS  "järkevä" ;
hallakas+A:hallakka A_ARMAS  "hallainen" ;
hardiekas+A:hardiekka A_ARMAS  "harteikas" ;
havvakas+A:havvakka A_ARMAS  "kuoppainen" ;
havvokas+A:havvokka A_ARMAS  "kuoppainen" ;
higikäs+A:higikkä A_ARMAS  "hikinen" ;
horčikäs+A:horčikkä A_ARMAS  "oksainen" ;
huaračin+A:huaračim A_SALBOIN  "haarakas" ;
huolekas+A:huolekka A_ARMAS  "huolehtivainen" ;
ilokas+A:ilokka A_ARMAS  "iloinen" ;
ilokas+A:ilokka A_ARMAS  "iloinen" ;
imel+A:imel A_TAIGIN  "äitelä" ;
istin+A:istinä A_TAIGIN  "pelkkä" ;
iänekäs+A:iänekkä A_ARMAS  "äänekäs" ;
jengakas+A:jengakka A_ARMAS  "rahakas" ;
junokas+A:junokka A_ARMAS  "raidallinen" ;
kadal+A:kadal A_TAIGIN  "raukka" ;
kadal+A:kadal A_TAIGIN  "kovaosainen" ;
kaikki+A:kaikk A_JÄLGI  "kaikki" ;
kallis+A:kalli A_ARMAS  "kallis" ;
karvakas+A:karvakka A_ARMAS  "karvainen" ;
kaučkukas+A:kaučkukka A_ARMAS  "(yougi:) häkäinen" ;
kačker+A:kačkera A_TAIGIN  "kitkerä" ;
kačkukas+A:kačkukka A_ARMAS  "häkäinen" ;
kezi+A:kezi A_NIMI  "(eläimestä:) kesy" ;
kidžer+A:kidžerä A_TAIGIN  "kiharainen" ;
kielas+A:kiela A_ARMAS  "suulas" ;
kiemur+A:kiemura A_TAIGIN  "kiemurainen" ;
kirjakas+A:kirjakka A_ARMAS  "kirjailtu" ;
kukikas+A:kukikka A_ARMAS  "kukallinen" ;
kummakas+A:kummakka A_ARMAS  "kummallinen" ;
kummmokas+A:kummmokka A_ARMAS  "(yougi:) hauska" ;
kähär+A:kähärä A_TAIGIN  "kähäräinen" ;
lahjakas+A:lahjakka A_ARMAS  "lahjakas" ;
lapsekas+A:lapsekka A_ARMAS  "jolla on lapsi" ;
leiväkäs+A:leiväkäs A_ARMAS  "viljava" ;
lijakas+A:lijakka A_ARMAS  "likainen" ;
liäkäs+A:liäkkä A_ARMAS  "(yougi:) likainen" ;
loukokas+A:loukokka A_ARMAS  "reikäinen" ;
lykkäkäs+A:lykkäkkä A_ARMAS  "(yougi:) onnekas" ;
lykykäs+A:lykykkä A_ARMAS  "onnekas" ;
lähin+A:lähi A_ENIN  "lähin" ;
lämmin+A:lämbi A_LÄMMIN  "lämmin" ;
madal+A:madal A_TAIGIN  "matala" ;
maijokas+A:maijokka A_ARMAS  "runsasmaitoinen" ;
movvakas+A:movvakka A_ARMAS  "muodikas" ;
mudakas+A:mudakka A_ARMAS  "mutainen" ;
mutakas+A:mutakka A_ARMAS  "mutainen" ;
mučkeran-mačker+A:mučkeran-mačkera A_TAIGIN  "hapanimelä" ;
mägikas+A:mägikka A_ARMAS  "(yougi:) vuorinen" ;
mägikäs+A:mägikkä A_ARMAS  "mäkinen" ;
mättähikäs+A:mättähikkä A_ARMAS  "mättäinen" ;
naižekas+A:naižekka A_ARMAS  "ukkomies" ;
nerokas+A:nerokka A_ARMAS  "nerokas" ;
niemekäs+A:niemekkä A_ARMAS  "paljon niemiä" ;
nuavakas+A:nuavakka A_ARMAS  "naavainen" ;
nuori+A:nuor A_SUARI  "nuori" ;
oksikas+A:oksikka A_ARMAS  "oksainen" ;
ovas+A:ova A_ARMAS  "piikkinen" ;
ozakas+A:ozakka A_ARMAS  "onnekas" ;
pagan+A:pagana A_TAIGIN  "saastainen (uskom.)" ;
paikakas+A:paikakka A_ARMAS  "paikattu" ;
paljas+A:palja A_ARMAS  "paljas" ;
paras+A:para A_ARMAS  "paras" ;
parrakas+A:parrakka A_ARMAS  "parrakas" ;
perehekäs+A:perehekkä A_ARMAS  "perheellinen" ;
pieni+A:pien A_KIELI  "pieni" ;
pienin+A:pieni A_ENIN  "pienin" ;
pihkakas+A:pihkakka A_ARMAS  "pihkainen" ;
pravvakas+A:pravvakka A_ARMAS  "rehellinen" ;
puhdas+A:puhda A_ARMAS  "(yougi:) puhdas" ;
puhtas+A:puhta A_ARMAS  "puhdas" ;
pälläs+A:pällä A_ARMAS  "(yougi:) paljas" ;
radenʼnʼakas+A:radenʼnʼakka A_ARMAS  "tarmokas" ;
rakas+A:rakka A_ARMAS  "halukas" ;
riidakas+A:riidakka A_ARMAS  "riitaisa" ;
rivukas+A:rivukka A_ARMAS  "repaleinen" ;
ruavas+A:ruava A_ARMAS  "keski-ikäinen" ;
rungakas+A:rungakka A_ARMAS  "varteva" ;
ruozmeikas+A:ruozmeikka A_ARMAS  "ruosteinen" ;
rupikas+A:rupikka A_ARMAS  "ryppyinen" ;
ruuvakas+A:ruuvakka A_ARMAS  "ruotoinen" ;
ruvenjällekäs+A:ruven#jällekkä A_ARMAS  "rokonarpinen" ;
sammalikas+A:sammalikka A_ARMAS  "sammalinen" ;
sarvikas+A:sarvikka A_ARMAS  "sarvekas" ;
sienekäs+A:sienekkä A_ARMAS  "sieni-" ;
siivikäs+A:siivikkä A_ARMAS  "siivekäs" ;
solmikas+A:solmikka A_ARMAS  "solmuinen" ;
suarekas+A:suarekka A_ARMAS  "saarekas" ;
sukkel+A:sukkel A_TAIGIN  "sukkela" ;
suuri+A:suur A_SUARI  "iso" ;
sydäin+A:sydäime A_SALBOIN  "(yougi:) sydämellinen" ;
tahtaskieli+A:tahtas#kiel A_KIELI  "kankeakielinen" ;
talmakas+A:talmakka A_ARMAS  "känsäinen" ;
tavakas+A:tavakka A_ARMAS  "äkäinen" ;
teräkäs+A:teräkkä A_ARMAS  "vahva (ruis)" ;
tolkukas+A:tolkukka A_ARMAS  "ymmärtäväinen" ;
topakas+A:topakka A_ARMAS  "roskainen" ;
tozi+A:tod A_VUOZI  "tosi" ;
tulokas+A:tulokka A_ARMAS  "tulokas" ;
tuores+A:tuore A_TUORES  "tuore" ;
tyyni+A:tyyn A_NIMI  "tyyni" ;
tähkäkäs+A:tähkäkkä A_ARMAS  "runsastähkäinen" ;
täyzi+A:täyd A_VEZI  "täysi" ;
uallokas+A:uallokka A_ARMAS  "aaltoileva" ;
ubouuzi+A:ubo#uud A_VUOZI  "upouusi" ;
unikas+A:unikka A_ARMAS  "unelias" ;
usakas+A:usakka A_ARMAS  "viiksekäs" ;
uskomattoman% suuri+A:uskomattoman% suur A_SUARI  "uskomattoman suuri" ;
uuzi+A:uud A_VUOZI  "uusi" ;
vadras+A:vadra A_ARMAS  "aikuinen" ;
vahnin+A:vahni A_ENIN  "vanhin" ;
valpas+A:valpa A_ARMAS  "vaalea" ;
važen+A:važe A_VAŽEN  "vasen" ;
vendovieras+A:vendo#viera A_ARMAS  "ventovieras" ;
veres+A:veres A_TUORES  "veres" ;
vessel+A:vessel A_TAIGIN  "iloinen" ;
vieras+A:viera A_ARMAS  "outo" ;
vihakas+A:vihakka A_ARMAS  "pitkävihainen" ;
viizas+A:viiza A_ARMAS  "viisas" ;
vijakas+A:vijakka A_ARMAS  "viallinen" ;
vikkel+A:vikkelä A_TAIGIN  "vikkelä" ;
villakas+A:villakka A_ARMAS  "villava" ;
vilʼlʼakas+A:vilʼlʼakka A_ARMAS  "viljava" ;
viärykäbäl+A:viärykäbäl A_TAIGIN  "vääräjalkainen (eläimistä)" ;
vuahtekas+A:vuahtekka A_ARMAS  "vaahtoinen" ;
ylen% suuri+A:ylen% suur A_SUARI  "valtava" ;
älykäs+A:älykkä A_ARMAS  "älykäs" ;
